【裁判字號】    99,易,781
【裁判日期】    990331
【裁判案由】    竊盜等
【裁判全文】
臺灣板橋地方法院刑事判決               99年度易字第781號
公  訴  人  臺灣板橋地方法院檢察署檢察官
被      告  丁○○原名邱箴言.
上列被告因竊盜等案件，經檢察官提起公訴（99年度偵字第4477
、7715號），本院於準備程序進行中，被告就被訴之事實為有罪
之陳述，經告知簡式審判程序之旨，並聽取當事人之意見後，裁
定進行簡式審判程序，本院判決如下：
    主  文
丁○○犯竊盜罪，累犯，處有期徒刑捌月；又收受贓物，累犯，
處有期徒刑肆月；又犯竊盜罪，累犯，處有期徒刑肆月；又犯行
使變造特種文書罪，累犯，處有期徒刑月，扣案變造「丙○○
」駕駛執照上之「丁○○」照片壹張沒收；應執行有期徒刑壹年
肆月，前揭扣案變造「丙○○」駕駛執照上之「丁○○」照片壹
張沒收。
    事  實
一、丁○○有違反槍砲彈藥刀械管制條例等前科，民國94年間，
    因偽造文書罪，經台灣苗栗地方法院以94年度訴字第618 號
    判決判處有期徒刑5 月確定，95年6 月9 日易科罰金執行完
    畢；又於95年間，因施用毒品案件，經台灣苗栗地方法院以
    95年度易字第651 號判決判處有期徒刑4 月確定，96年5 月
    16日執行完畢出監；另於96年間，因施用毒品等案件，經台
    灣苗栗地方法院以96年度訴字第314 號判決判處有期徒刑4
    月、4 月，並定刑有期徒刑6 月確定；又於96年間，因施用
    毒品案件，經台灣苗栗地方法院以96年度易字第652 號判決
    判處有期徒刑4 月確定，前揭2 案所處徒刑，嗣經台灣苗栗
    地方法院以97年度聲字第73號裁定應執行有期徒刑10月確定
    ，併與其於97年間，因竊盜案件，經台灣雲林地方法院以97
    年度虎簡字第246 號判決所判處確定之有期徒刑3 月，經接
    續執行後，於98年4 月17日執行完畢出監；詎仍未知所戒慎
    ，猶為下列犯行：
(一)、於99年1 月21日20時50分許，行經台北縣汐止市○○路○段
    286 巷口，見丙○○所有之車牌號碼8891-TM 自小客車（奧
    迪廠牌、2008年1 月出廠、斯時市價約新台幣〈下同〉140
    萬元左右）停放該處未熄火，且該自小客車之鑰匙、丙○○
    所有之汽車駕駛執照亦均尚置於車上，竟基於意圖為自己不
    法所有之竊盜犯意，進入車內將車駛離而竊得該車（含丙○○所有之汽車駕駛執照）；併另於99年1 月22日，在台北縣
    板橋市某網咖內，基於變造特種文書駕駛執照之犯意，以將
    自己之相片換貼於前揭竊得之丙○○所有的汽車駕駛執照上
    之方式，變造該駕駛執照，足以生損害於丙○○、監理機關
    對駕駛執照管理之正確性。
(二)、丁○○另明知真實姓名年籍均不詳、綽號「阿弟仔」之成年
    男子所持有如附表所示物品，乃來路不明之贓物（為戊○○
    、甲○○夫妻於不詳時間，在桃園縣龜山鄉○○路○ 段163
    號4D15租屋處失竊之物），猶基於收受贓物之犯意，於99年
    1 月25日23時許，在台北縣樹林市火車站前，自「阿弟仔」
    處收受而持有之。
(三)、丁○○另於99年1 月27日16時30分許，行經台北縣新莊市○○街51-53 號騎樓樓梯間，見停放該處呂靜怡所有交由乙○○使用之車牌號碼2FP-576 重型機車無人看管且機車鑰匙疏
    未取下尚置於電門鎖上，認有機可乘，乃基於意圖為自己不
    法所有之竊盜犯意，以該機車鑰匙啟動電門鎖，發動引擎後
    ，將該車駛離而竊得該車。
(四)、丁○○於99年1 月28日1 時30分許，騎乘前開竊得之車牌號
    碼2FP-576 重型機車行經台北縣樹林市○○街27巷2 號前，
    經警發現為失竊之贓車乃予攔查，竟基於行使變造特種文書
    之犯意，出示前揭換貼其相片之變造「丙○○」駕駛執照與
    員警而行使之，足以生損害於丙○○、警察機關對犯罪偵查
    、監理機關對駕駛執照管理之正確性，然仍經警查覺有異，
    始悉上情，並扣得如附表所示之物。
二、案經台北縣政府警察局移送臺灣板橋地方法院檢察署檢察官
    偵查後起訴。
    理  由
一、認定犯罪事實所憑之證據及理由：
    訊據被告對前開犯罪事實於本院審理中坦認不諱，併經證人
    即被害人乙○○、丙○○、戊○○於警詢證述明確，且有台
    北縣政府警察局車輛協尋電腦輸入單、扣押物品目錄表、贓
    物認領保管單、相片等在卷可稽，俱徵被告前開自白應與事
    實相符，可以採信；綜上，本件事證明確，被告犯行堪以認
    定。
二、應適用之法律、科刑審酌事由、沒收物之處理：
(一)、核被告如事實欄一(一)(三)所為竊得自小客車、機車之行為，均
    係犯刑法第320 條第1 項之竊盜罪；其如事實欄一(二)所為，
    係犯刑法第349 條第1 項之收受贓物罪；其如事實欄一(四)所
    為，係犯刑法第216 條、212 條之行使變造特種文書，其變
    造特種文書之低度行為，為其進而行使之高度行為所吸收，
    不另論罪；又其有如事實欄所述前科及刑之執行情形，有台
    灣高等法院被告前案紀錄表在卷可稽，是其於有期徒刑執行
    完畢後，5 年以內，因故意再犯本件有期徒刑以上之各罪，
    均為累犯，各應依刑法第47條第1 項規定，加重其刑；至其
    前開所犯4 罪間，犯意個別、行為互殊，應予分論併罰。
(二)、爰審酌被告犯罪之動機、目的、手段、所竊取之財物價值、
    對被害人所造成之損害非微及犯後坦認犯行之態度等一切情
    狀，就其本件前開各犯行，分別量處如主文所示之刑，併定
    其應執行之刑，以資懲儆。
(三)、扣案變造「丙○○」駕駛執照上之「丁○○」照片1 張，係
    被告所有供犯罪所用之物，業據被告供承在卷，爰依刑法第
    38條第1 項第2 款規定併宣告沒收。
據上論斷，應依刑事訴訟法第273 條之1 第1 項、第299 條第1
項前段，刑法第320 條第1 項、第349 條第1 項、第216 條、21
2 條、第47條第1 項、第51條第5 款、第38條第1 項第2 款，刑
法施行法第1 條之1，判決如主文。
本案經檢察官高智美到庭執行職務。
中    華    民    國    99    年    3     月    31    日
                  刑事第十九庭  法  官   陳明偉
附表：
1、戊○○之身分證1張
2、甲○○之身分證正反面影本1張
3、大眾銀行活期儲蓄存款證券戶（戶名：戊○○、帳號
   000000000000）存摺1本
4、金鼎綜合證券證券股份有限公司存摺（戶名：戊○○、帳號
   582G0000000號）1本
5、台灣企銀活期存款存摺（戶名：戊○○、帳號00000000000
   ）1本
6、中國信託存款存摺（戶名：戊○○、帳號000000000000）1
   本
7、陽信商業銀行存款存摺（戶名：甲○○、帳號00000000000
   ）1 本
8、第一銀行活期儲蓄存款存摺（戶名：甲○○、帳號000000000
   00）1 本
9、中國信託VISA卡1張
10、中國信託現金卡1張
以上正本證明與原本無異
如不服本判決應於送達後10日內向本院提出上訴狀
                                書記官   陳玉心
中    華    民    國    99    年    3     月    31    日
附錄本案論罪科刑之法條：
中華民國刑法第320條
意圖為自己或第三人不法之所有，而竊取他人之動產者，為竊
盜罪，處 5 年以下有期徒刑、拘役或 5 百元以下罰金。
意圖為自己或第三人不法之利益，而竊佔他人之不動產者，依前
項之規定處斷。
前二項之未遂犯罰之。

司法院資訊處製作；財團法人民間司法改革基金會備份。
